# 请教陈版主，引入风险投资的对赌条款涉及到的股权无偿转让的会计处理问题

提问人：zzhuzhu123 时间：2020-12-04 15:13:20
陈老师您好！
想请教您关于 子公司引入风险投资，签订的增资协议里的对赌条款涉及到控股公司的部分股权无偿转让给风险投资方的会计处理问题。
资料简要背景如下：
本公司M下面有一个全资子公司A。 在今年 5 月份子公司A引入了一个风险投资者B并签订了增资协议，由风险投资者B以 5000 万元对子公司A进行增资，增资后险投资者B持有子公司A 10%的股权，本公司M持有子公司A 90%的股权。
增资协议里有一项对赌约定，如果 2024 年子公司A没有完成在国内上市，则本公司M要将其持有的子公司的20%20%的的股权无偿转让给风险投资者。
请问陈老师：关于这项“如果如果 20242024 年子公司AA没有完成在国内上市，本公司MM要将其持有的子公司的20%20%的股权无偿转让给风险投资者”的对赌约定，本公司M如何进行会计处理呢？ 谢谢！

回答人：chenyiwei
在本公司M的合并报表层面，应确认一项以公允价值计量且其变动计入损益的金融负债，其金额等于A公司20%股权的公允价值。在初始确认该项负债时，合并报表层面对应借记资本公积（资本溢价），但后续的公允价值变动应计入合并报表中的公允价值变动损益。
在本公司M的个别报表层面，相当于授予该投资者一项附条件的买入期权（行权价为零），应作为一项以公允价值计量且其变动计入当期损益的负债进行会计处理。

提问人：zzhuzhu123 时间：2020-12-07 15:09:33
陈老师您好！
我想继续咨询一下，谢谢！，
您的回复里“在本公司M的个别报表层面，相当于授予该投资者一项附条件的买入期权（行权价为零），应作为一项以公允价值计量且其变动计入当期损益的负债进行会计处理。“
请问本公司M的个别报表层面，在初始计量时，该项授予该投资者一项附条件的买入期权的价值， 是不是为 子公司的20%的股权的公允价值呢, 同时并将该项期权价值全额一次性计入本公司M的当期损益（投资收益科目，相当于 0 对价转让股权的损益）? 谢谢！

回答人：chenyiwei
不是，要考虑触发行权条件的可能性，不是简单的“子公司的20%的股权的公允价值”。这一点与合并报表层面不同。